臺灣桃園地方法院交通事件裁定　　　　 95年度交聲字第439號
原處分機關　交通部公路總局新竹區區監理所中壢監理站
異　議　人
即受處分人　甲○○
上列異議人因違反道路交通管理處罰條例案件，對於交通部公路
總局新竹區監理所中壢監理站民國95年6 月13日所為之裁決處分
（原處分案號：壢監裁字裁53-DB0000000號），聲明異議，本院
判決如下：
    主  文
異議駁回。
    理  由
一、按汽車停車時，顯有妨礙其他人、車通行處所，不得停車，
    道路交通安全規則第112 條第1 項第9 款定有明文，是汽車
    駕駛人如在顯有妨礙其他人、車通行之處所停車者，主管機
    關可依道路交通管理處罰條例第56條第1 項第5 款：「汽車
    駕駛人停車時，有下列情形之一者，處新臺幣（下同）六百
    元以上一千二百元以下罰鍰：五、在顯有妨礙其他人、車通
    行處所停車。」規定，對行為人處以新臺幣（下同）600 元
    以上1,200元以下之罰鍰。
二、本件異議人即受處分人甲○○所有之車號ATL －603 號重型
    機車，於95年3 月20日15時0 分左右，停放在桃園縣中壢市
    ○○路174 號前之外側車道（機車優先道）內，而為桃園縣
    政府警察局交通隊之員警郭友忠發現，以拍照方式採證，並
    以受處分人有違反前揭道路交通管理處罰條例第56條第1 項
    第5 款規定之行為逕行掣發桃園縣政府警察局桃警交局字第
    DB0000000 號舉發違反道路交通管理事件通知單予以舉發，
    經將舉發通知單送達於受處分人後，嗣受處分人逾應到案日
    期30日以上仍未到案，經原處分機關以受處分人有上開違規
    行為，乃依前揭道路交通管理處罰條例第56條第1 項第5 款
    及違反道路交通管理事件統一裁罰基準表等規定，於95年6
    月13日以壢監裁字第裁53－DB0000000 號裁決書逕行裁處受
    處分人罰鍰1,200 元。
三、受處分人聲明異議意旨略以：本件違規地點道路僅係劃設白
    色實線之路段，雖未劃設機車停車格，然平日亦有其他機車
    或汽車停放該處，伊在該處停放機車尚無妨礙他車通行之情
    事，又伊平常應不會這樣停車，而裁決書就違規地點桃園縣
    中壢市○○路「174 號」誤載為「172 號」，原處分機關之
    裁罰無理由云云。
四、惟按汽車不得在顯有妨害他車通行之處所停車之規範目的無
    非為避免阻礙其他車輛、行人通行，造成合法用路權人之不
    便，並避免發生車輛往來危險事故而設，不因該處是否設有
    禁止停車或臨時停車之標誌、標線而異，本件受處分人所有
    車輛確有停置上揭地點之事實，業為受處分人所是認，並有
    採證照片1 幀在卷可稽（見本院卷第18頁），而其停放機車
    之情形，依採證照片所示，機車係橫跨停置在外側車道內，
    其機車前車輪處即係用以指示道路範圍之道路邊線，而機車
    後車輪停放處右側之白色實線即係劃分快、慢車道之車道線
    ，參以本件舉發員警郭友忠到庭證稱：當時該部機車係橫置
    停放在外側車道內，道路邊線係在機車前車輪處，伊估算該
    部機車佔用車道寬度約有1 公尺等語（見本院卷第25頁），
    則受處分人機車當時確係以橫跨停置在外側車道內之方式，
    佔用車道停車，形同車道通行之障礙物，受處分人車輛停於
    該處確已明顯妨害他車通行，致生交通危害。再者，該處道
    路邊線外亦繪有劃設禁止停放車輛之黃色實線，此有受處分
    人及證人郭友忠分別提出之違規地點照片3 幀（見本院卷第
    5 頁下幅照片、第7 頁下幅照片、第28頁下幅照片）附卷可
    稽，更可佐證舉發機關以受處分人違規停放車輛於顯有妨礙
    其他車輛通行之處所，逕行掣發上開舉發通知單之正確性，
    受處分人辯稱伊停車行為並未妨礙其他車輛通行云云，實非
    可採。況且，交通法律、法規之設置，不能任由個別人民自
    行判斷當否而決定是否遵守，否則法律即形同虛設，無法保
    障其他駕駛用路人之安全及權益，則豈非所有違規人均可主
    張只要路面尚可供車輛通行，即無違規可言？縱該路段未設
    禁止標線，亦無解受處分人之本件違規行為。至於受處分人
    所辯該路段亦有人停車云云，然查，違規者本不得因他人之
    違規未受取締即合理化自身之違規行為，且值勤員警本其維
    護交通秩序及安全之職責，一經發現或經民眾檢舉交通違規
    事實，即應予以舉發，本件舉發機關本於職責舉發受處分人
    上開違規行為，其所憑證據亦已如上說明，受處分人前揭辯
    詞，顯係為自身之違規行為尋求合理之解釋，尚不足採信，
    要難執此脫免受處分人本件違規之行為。受處分人雖又辯稱
    本件違規地點係桃園縣中壢市○○路「174 號」非「172 號
    」，裁決書上誤載「174 號」為「172 號」云云，惟此顯係
    誤寫，而不影響於全案情節與裁決之本旨，且其所指2 門牌
    號碼係屬緊鄰，經舉發員警加以拍照而為特定，並無礙於受
    處分人在該處車道內停車之認定，即非構成該處分應予撤銷
    之事由。受處分人雖又再辯稱伊平常不可能停車在車道內云
    云（見本院卷第26頁），似主張其可能遭他人將其機車拉出
    亂停之辯解，惟受處分人縱主張其可能遭他人將其機車拉出
    亂停，亦未提出任何證據足憑，其所辯實屬其個人臆測推斷
    之詞，實難採信。從而，原處分機關以受處分人在顯有妨礙
    他車通行處所停車，依前揭道路交通管理處罰條例第56條第
    1 項第5 款及違反道路交通管理事件統一裁罰基準表之規定
    ，裁處受處分人罰鍰1, 200元，核無違誤，本件受處分人之
    異議為無理由，自應將其異議予以駁回。
據上論結，應依道路交通案件處理辦法第19條，裁定如主文。
中　　華　　民　　國　　96　　年　　3　　月　　30　　日
                  交通法庭  法　官  蘇琬能
以上正本證明與原本無異。
如不服本裁定，應於裁定送達後5 日內向本院提出抗告狀。
　　　　　　　　　　　　　　書記官　邱飛鳴
中　　華　　民　　國　　96　　年　　4 　　月　　13　　日
